【裁判字號】    92,易,1027
【裁判日期】    920428
【裁判案由】    違反商標法
【裁判全文】
臺灣臺中地方法院刑事判決                        九十二年度易字第一二七號
    公  訴  人  臺灣臺中地方法院檢察署檢察官
    被      告  甲○○
右列被告因違反商標法案件，經檢察官聲請簡易判決處刑（九十二年度偵字第四四五
五號），本院臺中簡易庭認不宜逕以簡易判決處刑，移由本院刑事庭依通常程序審理
，本院判決如左：
    主  文
甲○○明知為於同一商品，使用相同於他人註冊商標之圖樣之商品而意圖販賣而陳列
，處有期徒刑月，如易科罰金，以佰元折算壹日。緩刑貳年。
扣案之仿冒男用腕錶貳支，均沒收。
    事  實
一、如附件所示之商標圖樣，係瑞士勞力士錶廠向我國經濟部中央標準局（民國八十
    八年一月二十六日改制為智慧財產局）申請註冊，於如附件所示之專用期間內，
    就所指定之商品，取得商標專用權之商標圖樣，現仍在商標專用期限內。甲○○
    係位在臺中市○○區○○路三段一三０號「茂益鐘錶行」之負責人，其明知姓名
    年籍不詳之成年顧客二名，分別於九十一年二月二十三日前之不同時間，因手錶
    使用過久修理不划算，而先後贈送伊之仿冒勞力士牌男用腕錶二支，並非瑞士勞
    力士錶廠所生產或授權製造之真品，但均係與瑞士勞力士錶廠所生產或授權製造
    而使用有附件所示商標圖樣之商品同一之商品，且於該二支男用腕錶上均有使用
    相同於瑞士勞力士錶廠已取得商標專用權之如附件所示商標圖樣，竟因所經營之
    鐘錶行生意不佳，而意圖販賣該二支仿冒男用腕錶以圖利，在未經徵得瑞士勞力
    士錶廠同意或授權之情形下，先將該二支男用腕錶加以修復，再於九十二年二月
    二十三日上午八時許，將之擺放在其所有設在臺中市○○區○○路與太原路口跳
    蚤市場處之攤位上而陳列之，欲以每支新臺幣（下同）一千元之價格，販賣予不
    特定人。嗣於同日上午十時許，甲○○尚未販出該二支仿冒手錶時，即為警當場
    查獲，並扣得前開仿冒男用腕錶二支。
二、案經臺中市警察局第三分局報告臺灣臺中地方法院檢察署檢察官偵查後聲請簡易
    判決處刑。
    理  由
一、右揭事實，業據被告甲○○於警訊、偵查及本院審理時均坦承不諱，核與瑞士鐘
    錶同業公會臺灣連絡處主任之助理乙○○於警訊時指訴之情節相符，並有扣案之
    仿冒男用腕錶二支可資佐憑。且查：
（一）如附件所示之圖樣乃瑞士勞力士錶廠向我國經濟部中央標準局（八十八年一月
      二十六日改制為智慧財產局）申請註冊，於附件所示之專用期間內，就所指定
      之商品，取得商標專用權之商標圖樣，現仍在商標專用期限內等情，有經濟部
      智慧財產局商標圖形查詢單一紙附卷可稽。可知瑞士勞力士錶廠就如附件所示
      之商標圖樣，對於所指定之專用商品係有商標專用權至明。
（二）又扣案之仿冒男用腕錶二支，並非瑞士勞力士錶廠所生產或授權生產之真品，
      惟該二支男用腕錶之商品種類項目及所使用之圖樣，均與附件所示之商標圖樣
      及指定商品類別相同等情，則據證人乙○○於警訊中指訴綦詳，並有乙○○出
      具之鑑定證明一份及扣案之仿冒男用腕錶二支可資參佐。是以被告所陳列欲加
      以販售之扣案仿冒男用腕錶二支，係使用相同於瑞士勞力士錶廠享有商標專用
      權之如附件所示註冊商標圖樣之同一商品，要屬無疑。
（三）被告復供陳：因所經營之鐘錶行生意不佳，才將客人贈送之仿冒手錶加以修復
      ，擺放在攤位上，欲以每支一千元之價格販售，作為貼補店內開銷之用等語，
      有警訊及本院審判筆錄在卷可考，足見被告在攤位上擺放扣案之仿冒男用腕錶
      ，確有轉賣圖利之意思，至臻明確。
（四）此外，尚有現場圖一紙、照片二張、臺中市警察局第三分局扣押筆錄一份在卷
      憑。綜上所陳，被告之自白，係與事實相符，堪予信採。從而，本件事證明確
      ，被告右揭犯行，堪以認定。
二、核被告所為，係犯商標法第六十三條之意圖販賣而陳列仿冒商標商品罪。茲再析
    述如下：
（一）按明知為商標法第六十二條商品而販賣、意圖販賣而陳列、輸出或輸入者，處
      一年以下有期徒刑、拘役或科或併科新臺幣五萬元以下罰金。商標法第六十三
      條定有明文。又按販賣仿冒商標商品行為，如具營利之意思而販入或賣出，二
      者有其一，犯罪固屬既遂，並不以販入後復行賣出為必要，但仍須以販賣圖利
      之意思而有販入或賣出之行為，始能成立。倘原非基於販賣圖利之意思而販入
      ，迨購入後始萌販賣營利之意思，或其持有並非基於販賣意思而販入，係因他
      人無償轉讓等事由而持有，於持有陳列中尚未賣出時，即被查獲，應僅成立意
      圖販賣而陳列仿冒商標商品罪，尚難以販賣仿冒商標商品罪論處（最高法院六
      十九年台上字第一六七五號判例、八十六年度台上字第七五二二號、八十三年
      度台非字第二五七號裁判可資參照）。依前所述，本件被告甲○○取得扣案之
      二支仿冒男用腕錶，既係基於顧客贈送之緣故，並非為圖轉售圖利而自行購入
      ，核其所為，應依犯商標法第六十三條之明知為仿冒商標商品意圖販賣而陳列
      罪，公訴人認被告所為係犯販賣仿冒商標商品罪，尚有未洽。
（二）爰審酌被告前無任何犯罪紀錄，素行良好，有臺灣臺中地方法院檢察署刑案資
      料查註紀錄表、臺灣高等法院被告全國前案紀錄表各一份可按，其明知扣案之
      仿冒男用腕錶均係仿冒商品，竟為圖私利，設攤欲加販售，陳列之仿冒商品僅
      有二支，數量非多，且未賣出即被查獲，雖未因此而得利，但對瑞士勞力士錶
      廠之商譽已造成損害，且就真正商標權所表彰之品質及商譽亦生影響，並破壞
      我國致力於智慧財產權保護之國際聲譽，惟考其犯後均能坦承犯行，已有悔悟
      ，態度良好等一切情狀，量處如主文第一項所示之刑，並諭知易科罰金之折算
      標準。末查，被告前未曾受有期徒刑以上刑之宣告，已如前述，其所犯情節尚
      非重大，犯後又具悔意，經此偵審程序，當知所警惕，信無再犯之虞，本院綜
      核各情，認所宣告之刑以暫不執行為適當，併予宣告緩刑二年，以啟自新。
三、扣案之仿冒男用腕錶二支，係被告違犯商標法第六十三條之罪所陳列之商品，爰
    依同法第六十四條規定，沒收之。
據上論斷，應依刑事訴訟法第四百五十二條、第二百九十九條第一項前段，商標法第
六十三條、第六十四條，刑法第十一條前段、第四十一條第一項前段、第七十四條第
一款，罰金罰鍰提高標準條例第二條，判決如主文。
中      華      民      國      九十二      年    四    月    二十八    日
                                臺灣臺中地方法院刑事第二庭
                                    法  官  莊  嘉  蕙
右正本證明與原本無異。
如不服本判決，應於送達後十日內向本院提出上訴狀（須附繕本），上訴於臺灣高等
法院臺中分院。
                                    書記官
中      華      民      國      九十二      年    四    月    二十八    日
附錄論罪科刑法條
商標法第六十三條
明知為前條商品而販賣、意圖販賣而陳列、輸出或輸入者，處一年以下有期徒刑、拘
役或科或併科新臺幣五萬元以下罰金。


司法院資訊處製作；財團法人民間司法改革基金會備份。
